【裁判字號】    90,交易,157
【裁判日期】    900830
【裁判案由】    過失傷害
【裁判全文】
臺灣嘉義地方法院刑事判決                          九十年度交易字第一五七號
    公  訴  人  臺灣嘉義地方法院檢察署檢察官
    被      告  乙○○
右列被告因過失傷害案件，經檢察官提起公訴（九十年度調偵字第二八號）及移送併
辦（九十年度偵字第四０四八號），本院判決如左：
    主  文
乙○○過失傷害人，處有期徒刑月，如易科罰金，以佰元折算壹日。
    事  實
一、乙○○於民國八十九年十一月二十二日上午七時五十分許，駕駛車號ＨＫ｜九二
    七六號自小貨車，沿著嘉義市○○街七十三巷由東往西方向行駛，途經嘉義市○
    ○○路三六五巷與信興街七十三巷口處，本應注意汽車行經無號誌之交岔路口，
    應減速慢行，作隨時停車之準備，且應注意車前狀況，隨時採取必要之安全措施
    ，而依當時天候晴、日間自然光線，路面乾燥、無障礙、無缺陷，又無不能注意
    之情事，竟疏於注意，仍以時速約四十公里之速度行駛而欲通過該交岔路口，此
    時適有甲○○騎乘車號ＬＺＴ｜三三一號重機車，沿嘉義市○○○路三六五巷由
    南往北方向駛至該交岔路口，亦疏未注意駕車行經無號誌之交岔路口，應減速慢
    行，作隨時停車之準備、左方車應讓右方車先行及應注意車前狀況，隨時採取必
    要之安全措施，即貿然欲通過該交岔路口，因而乙○○所駕駛之自小貨車閃煞不
    及，遂撞及甲○○所騎乘之前開機車，使甲○○及其後載之鄭鈞鴻、鄭傑賸均人
    車倒地，甲○○受有左側肩峰鎖骨關節脫臼、右腳擦挫傷之傷害；鄭鈞鴻（民國
    八十年八月十六日生）受有左脛骨骨折、右鎖骨骨折之傷害；鄭傑賸（民國八十
    二年九月十八日生）則受有左手中指中位指骨骨折、左手食指裂傷之傷害。乙○
    ○則於肇事後，在未經有偵查犯罪職權之機關或公務員發覺為犯嫌前，親自以行
    動電話報警處理，坦承肇事，並願接受裁判。
二、案經甲○○訴由嘉義市警察局第二分局報請臺灣嘉義地方法院檢察署檢察官偵查
    起訴及鄭鈞鴻、鄭傑賸訴由該署檢察官移送併辦。
    理  由
一、訊據被告乙○○對於右揭犯行供承不諱，核與告訴人甲○○指訴之情節相符，復
    有道路交通事故調查報告表一份、診斷證明書四份、現場照片八張附於警卷（見
    第十至十三頁）及被告上開自小貨車車損照片三張附於偵查卷（見九十年度調偵
    字第二八號偵查卷第二二至二三頁）可佐。按駕車行經無號誌之交岔路口時，應
    減速慢行，作隨時停車之準備，又車輛駕駛人應注意車前狀況，隨時採取必要之
    安全措施，此道路交通安全規則第九十三條第一項第四款、第九十四條第三項定
    有明文；經查，被告於前開時、地駕車，本應注意遵守上開規定，而依當時天候
    晴、日間自然光線、路面乾燥、無缺陷、無障礙，視距良好，又無不能注意之情
    事，竟疏未注意告訴人甲○○騎乘上開重型機車，後載告訴人鄭鈞鴻、鄭傑賸亦
    進入該交岔路口之車前狀況，減速慢行，作隨時停車之準備，即貿然通過上開交
    岔路口，因而肇事，致告訴人甲○○、鄭鈞鴻、鄭傑賸受有上開傷害，足見被告
    自有過失。雖告訴人甲○○亦疏未注意駕車行經無號誌之交岔路口，應減速慢行
    ，作隨時停車之準備、左方車應讓右方車先行及應注意車前狀況，隨時採取必要
    之安全措施，即貿然欲通過該交岔路口，而與有過失，惟被告仍難辭其過失之責
    。況本件車禍經送請臺灣省嘉雲區車輛行車事故鑑定委員會鑑定及臺灣省車輛行
    車事故覆議鑑定委員會覆議之結果，亦認被告駕駛自小貨車，行經無號誌交岔路
    口未減速反超速且未注意車前狀況為肇事之原因，益證被告確有過失。且被告過
    失行為與告訴人甲○○、鄭鈞鴻及鄭傑賸受傷間具有相當因果關係，本件事證明
    確，被告過失傷害犯行堪以認定。
二、核被告所為，係犯刑法第二百八十四條第一項之過失傷害罪。又被告一過失行為
    致告訴人甲○○、鄭鈞鴻及鄭傑賸分別受有前揭傷害，係觸犯上開三同種罪名之
    想像競合犯，應依刑法第五十五條規定，從較重之情節處斷。被告於肇事後，在
    未經有偵查犯罪職權之機關或公務員發覺為犯嫌前，自己以行動電話報警處理，
    坦承肇事，並願接受裁判，此除據被告供述在卷外，並有嘉義市警察局第二分局
    興安派出所員警許全鑫所出具之處理交通事故報告單附於警卷可佐（見警卷第一
    六頁），核與自首要件相符，依法應減輕其刑。爰審酌被告肇事迄今，曾與告訴
    人多次商議和解事宜，惟因賠償金額有所差異，致未與告訴未與告訴人達成和解
    ，而告訴人甲○○駕駛重機車行經無號誌交岔路口，左方車未暫停讓右方車先行
    ，亦與有過失（另無照、超載，均有違規定），被告過失之程度非巨，及告訴人
    甲○○、鄭鈞鴻及鄭傑賸所受之傷害與其犯後坦承過失犯行，尚具悔意等一切情
    狀，判處如主文所示之刑，並諭知易科罰金之折算標準，以資懲儆。
據上論斷，應依刑事訴訟法第二百九十九條第一項前段，刑法第二百八十四條第一項
前段、第五十五條、第四十一條第一項前段，罰金罰鍰提高標準條例第一條前段、第
二條，判決如主文。
本案經檢察官劉仲慧到庭執行職務
中      華      民      國    九十      年      八      月     三十     日
                                臺灣嘉義地方法院刑事第二庭
        法  官  林  坤  志
右正本證明與原本無異。
如不服本判決，應於判決送達後十日內，向本院提出上訴狀。
中      華      民      國    九十      年      八      月     三十     日
                                    書記官  李  子  英
附錄法條：
刑法第二百八十四條第一項前段。
因過失傷害人者，處六月以下有期徒刑、拘役或五百元以下罰金，致重傷者，處一年
以下有期徒刑、拘役或五百元以下罰金。


司法院資訊處製作；財團法人民間司法改革基金會備份。
